【裁判字號】    98,易,327
【裁判日期】    980430
【裁判案由】    毒品危害防制條例
【裁判全文】
臺灣板橋地方法院刑事判決               98年度易字第327號
公  訴  人  臺灣板橋地方法院檢察署檢察官
被      告  甲○○原名羅樹花.
上列被告因毒品危害防制條例案件，經檢察官提起公訴（98年度
毒偵字第982 號），被告於本院準備程序進行中，就被訴之事實
為有罪之陳述，經告知其簡式審判程序之旨，並聽取當事人之意
見後，裁定進行簡式審判程序，判決如下：
    主    文
甲○○施用第二級毒品，累犯，處有期徒刑月，如易科罰金，
以新臺幣壹仟元折算壹日；扣案吸食器壹組沒收。
    事    實
一、甲○○前於民國92年間，因施用毒品案件，經本院以92年度
    毒聲字第3928號裁定送勒戒處所施以觀察、勒戒後，因認無
    繼續施用毒品之傾向，於93年2 月19日執行完畢釋放出所，
    該次施用毒品犯行並經臺灣板橋地方法院檢察署檢察官以92
    年度毒偵字第3167號為不起訴處分確定；復於95年間，因贓
    物罪，經本院以95年度簡字第5591號判決判處拘役50日，緩
    刑2 年確定（嗣經本院以96年度撤緩字第195 號裁定撤銷緩
    刑宣告，復另以97年度聲減字第86號裁定減為拘役25日確定
    ）；又於96年間，因施用第二級毒品案件，經本院以96年度
    簡字第5764號判決判處有期徒刑3 月確定，於97年2 月20日
    徒刑執行完畢（惟自97年2 月21日起接續執行拘役25日，於
    97年3 月17日出監）；詎仍未知所戒慎，於接受上揭觀察勒
    戒執行完畢後5 年內之97年12月3 日下午某時許，猶在臺北
    縣蘆洲市○○路41號2 樓A5室其與張俊明之同住處內，基於
    施用第二級毒品甲基安非他命之犯意，以將第二級毒品甲基
    安非他命置於玻璃球內燒烤後吸食煙氣之方式，施用第二級
    毒品甲基安非他命1 次，嗣於97年12月4 日23時35分許，在
    前開住處，為警查獲，併扣得其所有供本件施用第二級毒品
    甲基安非他命犯行所用之吸食器1 組，暨與其本件施用毒品
    犯行無關之第二級毒品甲基安非他命殘渣袋1 只，甲○○且
    同意接受員警採尿，其尿液檢體經警送驗後，呈甲基安非他
    命陽性反應。
二、案經臺北市政府警察局萬華分局移送臺灣臺北地方法院檢察
    署檢察官呈請臺灣高等法院檢察署檢察長令轉臺灣板橋地方
    法院檢察署檢察官偵查後起訴。
    理    由
一、認定犯罪事實所憑之證據及理由：
(一)、訊據被告對其在上揭時、地施用第二級毒品甲基安非他命之
    事實，於本院審理中自白不諱；而其為警查獲時，同意接受
    採尿，其尿液檢體經警送驗後，呈甲基安非他命陽性反應乙
    節，亦有臺北市政府警察局萬華分局97年12月29日北市警萬
    分刑字第09733635300 號函、臺灣尖端先進生技醫藥股份有
    限公司於97年12月15日所出具之濫用藥物檢驗報告各1 紙附
    卷足憑（見臺灣臺北地方法院檢察署98年度毒偵字第24號偵
    查卷第31、32頁）；此外，復有被告所有供本案施用甲基安
    非他命犯行所用之吸食器1 組扣案可憑，俱徵被告前開自白
    核與事實相符，可以採信。
(二)、按觀察、勒戒或強制戒治執行完畢釋放後，5 年內再犯施用
    第一、二級毒品之罪者，檢察官應依法追訴，毒品危害防制
    條例第23條第2 項定有明文；查被告於92年間，因施用毒品
    案件，經本院以92年度毒聲字第3928號裁定送勒戒處所施以
    觀察、勒戒後，嗣因認無繼續施用毒品之傾向，而於93年2
    月19日釋放出所，併由臺灣板橋地方檢察署檢察官以92年度
    毒偵字第3167號為不起訴處分確定等情，有臺灣高等法院被
    告前案紀錄表附卷足參，是被告於觀察勒戒執行完畢釋放後
    ，5 年內再犯本件施用毒品罪，亦甚明確；綜上，本件事證
    已明，被告犯行堪以認定。
二、應適用之法律、科刑審酌事由、沒收物之處理：
(一)、核被告本件所為，係犯毒品危害防制條例第10條第2 項之施
    用第二級毒品罪；其施用前持有第二級毒品甲基安非他命之
    低度行為，為其後施用之高度行為所吸收，不另論罪；又被
    告於96年間，因施用第二級毒品案件，經本院以96年度簡字
    第5764號判決判處有期徒刑3 月確定，而於97年2 月20日徒
    刑執行完畢等情，有前揭臺灣高等法院被告前案紀錄表附卷
    可憑，是被告於有期徒刑執行完畢後，5 年以內，故意再犯
    本件有期徒刑以上之罪，為累犯，應依刑法第47條第1 項規
    定，加重其刑。
(二)、茲審酌被告素行、智識程度、犯罪動機、目的、手段、前已
    因施用毒品犯行，受觀察勒戒及刑罰執行，猶仍再為本件犯
    行，顯未知所戒慎，暨其施用毒品行為對於自身及社會所造
    成之危害程度非輕，然犯後坦承犯行，態度尚佳等一切情狀
    ，就其本件犯行，量處如主文所示之刑，並諭知如易科罰金
    之折算標準，以示儆懲。
(三)、扣案吸食器1 組乃被告所有，供其本件施用甲基安非他命犯
    行所用之物，爰依刑法第38條第1 項第2 款規定宣告沒收；
    至另扣案殘渣袋1 只內之「殘渣」，含第二級毒品甲基安非
    他命之事實，固有偵查卷附之臺北市政府警察局萬華分局查
    獲涉嫌毒品危害防制條例毒品初步鑑驗報告單1 份在卷可佐
    （見上開偵查卷第12頁），然因該只殘渣袋非被告所有，亦
    與其本件施用甲基安非它命犯行無關，爰不於本案併予宣告
    沒收銷燬，附此敘明。
據上論斷，應依刑事訴訟法第273 條之1 第1 項、第299 條第1
項前段、毒品危害防制條例第10條第2 項、第18條第1 項前段，
刑法第11條、第47條第1 項、第41條第1 項前段、第38條第1 項
第2 款，判決如主文。
本案經檢察官郭季青到庭執行職務。
中    華    民    國    98    年    4     月    30    日
                  刑事第十六庭法  官  陳明偉
以上正本證明與原本無異。
如不服本判決應於送達後10日內向本院提出上訴狀。
                              書記官  陳玉心
中    華    民    國    98    年    4     月    30    日
附錄本案論罪科刑法條全文
毒品危害防制條例第十條
施用第一級毒品者，處六月以上五年以下有期徒刑。
施用第二級毒品者，處三年以下有期徒刑。


司法院資訊處製作；財團法人民間司法改革基金會備份。
